【裁判字號】    89,交易,579
【裁判日期】    900216
【裁判案由】    過失傷害
【裁判全文】
台灣桃園地方法院刑事判決                        八十九年度交易字第五七九號
    公  訴  人  台灣桃園地方法院檢察署檢察官
    被      告  甲○○
右列被告因過失傷害案件，經檢察官提起公訴（八十九年度調偵字第二○一號），本
院判決如左：
        主  文
甲○○因過失傷害人，處罰金伍仟元，罰金如易服勞役以參佰元折算壹日。
        事  實
一、甲○○於民國八十九年七月十日下午一時四十分許，駕駛車號KP—五八六五號自
    用小客車，沿桃園縣桃園市○○路由三民路往春日路方向行駛，為幹線道車，行
    至該路與中山東路二一六巷無號誌交岔路口，原應注意在市區道路駕車時速不得
    超過四十公里，行經無號誌之交岔路口時，應減速慢行，作隨時停車準備，而當
    時亦無不能注意之情形，詎竟疏於注意，不僅未減速慢行，甚且超速行駛，適有
    乙○○騎乘車號RTV—七三三號機車，由國立桃園農業工業職業學校側門往中山
    東路二一六巷口，沿桃園縣桃園市○○路行駛至該交岔路口，亦疏未注意其為支
    線道車，應暫停讓甲○○所駕駛之幹線道車先行，致甲○○所駕自用小客車之左
    後葉子板位置（起訴書誤植為右後方）撞擊乙○○所騎乘機車之車頭，乙○○人
    車倒地，因而受有頭部外傷（疑腦震盪）、左側眼眶外傷、左側上肢、下肢多處
    擦傷之傷害。事發後，經甲○○向警方自首而查獲。
二、案經乙○○訴由桃園縣警察局桃園分局報請台灣桃園地方法院檢察署檢察官偵查
    起訴。
        理  由
一、訊之被告甲○○固不否認於右揭時地駕車與告訴人乙○○騎乘之機車發生撞擊之
    事實，然否認有何過失犯行，辯稱告訴人為支線道車，駕車未讓伊所駕幹線道車
    ，車頭追撞伊車尾始肇事云云。惟查，肇事時被告與告訴人雙方行向為：被告沿
    桃園縣桃園市○○路由三民路往春日路方向行駛，告訴人則騎乘機車，由國立桃
    園農業工業職業學校側門往中山東路二一六巷口，沿同縣市○○路駛至乙節，為
    被告與告訴人所一致供承，而被告超速駕車行經肇事路口，適逢告訴人騎乘輕機
    車未讓被告幹線道車先行而肇事之情節，復經告訴人指述供證在卷，核予警製現
    場圖及現場照片所示：肇事地為速限四十公里之無號誌交岔路口，被告汽車左前
    葉子板受損，順向停於交岔路口前，為幹線道車，車後遺有長十一‧五公尺之煞
    車痕，告訴人機車前導流板受損，倒於交岔路口所示等現場跡證並無不合，而參
    酌司法行政部六二年五月九日（六二）函刑決字第四六四號函轉交通部道路交通
    安全督導會定五月四日交導登（六二）字第二三二號函所示「一般公路汽車煞車
    距離、行車速度對照表」所載，煞車痕長十一‧五公尺，車速約莫四十五公里，
    而被告車後既遺有長十一‧五公尺之煞車痕，足認被告當時車速亦約莫為四十五
    公里，顯然被告行經無號誌交岔路口不僅未減速慢行，甚且超速行駛，與告訴人
    支線道車未暫停讓幹線道車先行，均同為肇事因素，此經台灣省桃園縣區車輛行
    車事故鑑定委員會鑑定，亦同此意見，有該會八十九年十月十六日八九府車鑑桃
    字第八九一○四九號號函附鑑定意見書在卷可參。
二、按行車速度應依標誌之規定，在市區道路時速不得超過四十公里，行經無號誌之
    交岔路口時，均應減速慢行，作隨時停車準備，道路交通安全規則第九十三條第
    一項第一款、第四款定有明文。被告為汽車駕駛人，對上開規定自應知之甚稔，
    並予注意，而核諸卷附道路交通事故調查報告表所載，肇事地路面狀況並無不良
    ，無不能注意之情事，詎被告竟疏於注意減速慢行，甚且超速行駛，致車尾與告
    訴人所騎乘之機車車頭相撞，其有過失至為明確，被告空言否認過失，原無足採
    ﹔告訴人為支線道車，行經無號誌之交岔路口竟未讓被告之幹線道車先行，有違
    道路交通安全規則第一百零二條第一項第一款之規定，雖與有過失，但仍無解於
    被告之罪責。其過失致告訴人受有頭部外傷（疑腦震盪）、左側眼眶外傷、左側
    上肢、下肢多處擦傷之傷害，並有診斷證明書一紙在卷為憑，其過失與告訴人所
    受傷害顯有相當因果關係，事證明確，犯行堪以認定。
三、核被告所為，係犯刑法第二百八十四條第一項前段過失傷害罪。被告肇事後，於
    有權偵查犯罪之機關接獲民眾報警但未確定何人犯罪前，向警方自首，業據證人
    丙○○即承辦本案警員到庭結證屬實，依法應減輕其刑。爰審酌被告與被害人就
    本件車禍發生應負之過失責任比例，而被告雖未賠償被害人所受損失，然被害人
    所受傷害尚屬輕微等一切情狀，從輕量處如主文所示之刑，並諭知易服勞役之折
    算標準。
四、據上論斷，應依刑事訴訟法第二百九十九條第一項前段，刑法第二百八十四條第
    一項前段、第六十二條前段、第四十二條第二項，罰金罰鍰提高標準條例第一條
    前段、第二條，判決如主文。
本案經檢察官楊挺宏到庭執行職務。
中      華      民      國      九十    年      二    月    十六        日
                                臺灣桃園地方法院交通法庭
                                      法  官  楊  得  君
右正本證明與原本無異。
如不服本判決，應於判決送達後十日內向本院提出上訴狀( 應附繕本 )，上訴於臺灣
高等法院。
                                      書記官  簡  慧  瑛
中      華      民      國      九十    年      二    月     二十       日
附論罪科刑依據之法條：
刑法第二百八十四條
因過失傷害人者，處六月以下有期徒刑、拘役或五百元以下罰金。致重傷者，處一年
以下有期徒刑、拘役或五百元下罰金。
從事業務之人，因業務之過失傷害人者，處一年以下有期徒刑、拘役或一千元以下罰
金。致重傷者，處三年以下有期徒刑、拘役或二千元以下罰金。


司法院資訊處製作；財團法人民間司法改革基金會備份。
